臺灣板橋地方法院刑事判決　　　　　　　96年度訴字第2853號
公　訴　人　臺灣板橋地方法院檢察署檢察官
被　　　告　甲○○
　　　　　　　　　　　臺北縣板.
上列被告因違反毒品危害防制條例案件，經檢察官提起公訴（九
十六年度毒偵字第五三一二號），於被告為有罪之陳述後，本院
合議庭裁定由受命法官獨任依簡式審判程序審理，茲判決如下：
    主  文
一、甲○○施用第一級毒品，處有期徒刑捌月。扣案如附表一編
    號一所示之海洛因沒收銷燬，如附表一編號一所示海洛因之
    外包裝肆個沒收之。
二、甲○○施用第二級毒品，處有期徒刑伍月。扣案如附表一編
    號二所示之甲基安非他命沒收銷燬，如附表一編號二所示甲
    基安非他命之外包裝袋壹個與如附表二所示之物均沒收之。
三、甲○○所受以上宣示之有期徒刑，應執行有期徒刑壹年。
    事  實
一、甲○○曾因傷害及毀損案件，經本院以八十八年度易字第六
    三四號判處有期徒刑六月及三月，並定應執行刑為八月確定
    ，於民國八十八年九月七日以易科金執行完畢（不構成累犯
    ）。其前因施用毒品違反違反毒品危害防制條例案件，經檢
    察官送勒戒處所觀察、勒戒後，認無繼續施用毒品之傾向，
    於民國九十二年六月二十日執行完畢而釋放，並由臺灣板橋
    地方法院檢察署檢察官以九十二年度毒偵字第一八○四號為
    不起訴處分確定。又於九十六年二月間為警查獲施用第一級
    毒品與第二級毒品違反毒品危害防制條例案件，經本院以九
    十六年度訴字第一九二一號判處有期徒刑七月及四月，並定
    應執行刑為十月，經提起上訴業由臺灣高等法院以九十六年
    度上訴字第三三三五號駁回上訴，尚未執行。
二、詎甲○○猶不知戒除毒癮，基於施用第一級毒品之犯意，於
    九十六年五月十一日某時，在其位於臺北縣板橋市○○街六
    五巷二○號之住處，以摻入香煙點燃吸食煙氣之方式，施用
    第一級毒品海洛因乙次。另尚基於施用第二級毒品之犯意，
    於九十六年五月十一日凌晨某時，同在上開住所以燒烤成煙
    而吸食煙氣之方式，施用第二級毒品甲基安非他命乙次。
三、嗣於九十六年五月十二日十二時五十許，為警在上址查獲，
    並扣得如附表一、二所示之物。
四、案經臺北縣政府警察局新店分局移送臺灣板橋地方法院檢察
    署檢察官偵查起訴。
    理  由
一、犯罪事實之認定：
  (一)上揭犯罪事實，業據被告甲○○自白不諱，而其為警查獲後
    經採集尿液囑託鑑定結果，亦呈嗎啡（即海洛因進入人體後
    之代謝物）及甲基安非他命類陽性反應，有臺灣檢驗科技股
    份有限公司出具之濫用藥物尿液檢驗報告乙份及臺北縣政府
    警察局新店分局偵辦毒品危害防制條例案被移送者姓名及代
    碼對照表乙份附卷可稽，並有扣案如附表一、二所示之物及
    卷附毒品初步鑑驗報告單可為佐證，堪信其前開自白應與事
    實相符。又起訴書就被告施用海洛因、甲基安非他命之行為
    時間、地點與方式雖未詳敘，惟被告本件施用海洛因與安非
    他命之時間、地點與方式既已由其明確供陳在卷，自應據此
    認定其施用海洛因、甲基安非他命之確實行為時間、地點與
    方式。
  (二)又被告有事實欄所載因施用毒品違反毒品危害防制條例而受
    觀察勒戒與有罪判決等情形，此亦有上開不起訴處分書、臺
    灣高等法院被告前案紀錄表與刑事判決等在卷可憑。
  (三)是以本件事證明確，被告於觀察、勒戒執行完畢釋放後五年
    內三犯施用海洛因及甲基安非他命之行為，堪為認定，應予
    依法論科。
二、論罪科刑之法律適用：
  (一)按海洛因、甲基安非他命分別為毒品危害防制條例第二條第
    二項第一款、第二款所定之第一級毒品及第二級毒品，依被
    告行為時之法律規定，核其所為，係犯同條例第十條第一項
    之施用第一級毒品罪，及同條例第十條第二項之施用第二級
    毒品罪。其施用前後持有海洛因、甲基安非他命之低度行為
    均為施用之高度行為所吸收，不另論罪。被告所犯上開二罪
    ，犯意各別，行為互殊，應予分論併罰。
  (二)爰審酌被告有前述犯罪及施用毒品遭查獲之紀錄，有臺灣高
    等法院被告前案紀錄表附卷足據，素行不佳，且前已因觀察
    勒戒執行完畢而經不起訴處分，業受毒品危害防制條例對施
    用毒品人之寬典，竟仍一再吸食，並於前案尚未判決之際再
    度違犯，且施用兩種毒品，顯見並無悔意，惡性非淺，而其
    施用毒品實為戕害自身健康之犯罪，於他人固無明顯重大危
    害，然對社會善良風氣已足生不良影響，並斟酌其施用之次
    數，及其於偵審中俱能坦認犯行，犯罪後之態度尚稱良好等
    一切情狀，分別量處如主文所示之刑，並定其應執行之刑，
    以資儆懲。
  (四)警於查獲時扣得如附表所示之海洛因及甲基安非他命，係查
    獲之第一級毒品，應依毒品危害防制條例毒品危害防制條例
    第十八條第一項前段之規定，分別於其施用第一級毒品罪及
    施用第二級毒品罪之罪刑宣告項下併為沒收銷燬之諭知。又
    上開海洛因、甲基安非他命之外包裝袋，則為被告所有預備
    供其施用第一級毒品、第二級毒品犯罪及供其施用第一級毒
    品、第二級毒品犯罪用餘之物，亦經被告陳明在卷，應分別
    併依刑法第三十八條第一項第二款之規定於各開罪刑之宣示
    項下為沒收之諭知。另扣案如附表二所示之物，分屬被告所
    有供本件施用第二級毒品犯罪所用之物，此同據被告供陳甚
    明，應併依刑法第三十八條第一項第二款之規定於其施用第
    二級毒品罪之罪刑宣告項下為沒收之諭知。
三、併案應由檢察官另行處理之部分：臺灣板橋地方法院檢察署
    九十六年度毒偵字第五三四九號移送併案意旨略以：被告甲
    ○○於九十六年七月十三日七時四十分許為警採尿前回溯二
    十六小時、九十六小時內某時，分別施用第一級毒品海洛因
    及第二級毒品甲基安非他命各乙次，所涉違反毒品危害防制
    條例第十條第一項及第二項之罪嫌認與本案具包括一罪之實
    質上一罪關係，而移送併案審判。惟按「依刑法第五十六條
    修正理由之說明，謂『對繼續犯同一罪名之罪者，均適用連
    續犯之規定論處，不無鼓勵犯罪之嫌，亦使國家刑罰權之行
    使發生不合理之現象。』、『基於連續犯原為數罪之本質及
    刑罰公平原則之考量，爰刪除有關連續犯之規定』等語，即
    係將本應各自獨立評價之數罪，回歸本來就應賦予複數法律
    效果之原貌。因此，就刑法修正施行後多次施用毒品之犯行
    ，採一罪一罰，始符合立法本旨。本則法律問題，某甲於刑
    法修正施行前連續施用毒品部分，應依刑法第二條第一項之
    規定，適用修正前連續犯之規定論以一罪；刑法修正施行後
    之多次施用犯行，除符合接續犯之要件外，則應一罪一罰，
    再就刑法修正施行後之數罪，與修正前依連續犯規定所論之
    一罪，數罪併罰，合併定其應執行之刑。」，最高法院九十
    六年度第九次刑事庭會議著有決議可循。上開移送併辦之被
    告施用第一級毒品、第二級毒品犯行，與本件經起訴之犯罪
    行為時間相距達二月之久，客觀上顯不具時間之密接性質，
    而非接續犯，循據前開決議意旨，自非本案起訴效力所及，
    本院依法不得審判，而應由檢察官另行處理，併此敘明。
據上論斷，應依刑事訴訟法第二百七十三條之一第一項、第二百
九十九條第一項前段、毒品危害防制條例第十條第一項、第二項
、第二十三條第二項、第十八條第一項前段，刑法第十一條前段
、第五十一條第五款、第三十八條第一項第二款，判決如主文。
本案經檢察官陳伯均到庭執行職務。
中　　華　　民　　國　　96　　年　　10　　月　　22　　日
                    刑事第十庭  法　官  楊博欽
以上正本證明與原本無異
如不服本判決應於送達後十日內向本院提出上訴狀
                                書記官　李慈容
中　　華　　民　　國　　96　　年　　10　　月　　22　　日
附錄本案論罪科刑法條全文：
毒品危害防制條例第十條
  施用第一級毒品者，處六月以上五年以下有期徒刑。
  施用第二級毒品者，處三年以下有期徒刑。
附表一：
┌──┬───────────────────────┐
│編號│扣案物名稱及數量                              │
├──┼───────────────────────┤
│ 一 │海洛因四包（淨重合計一點一五公克）            │
├──┼───────────────────────┤
│ 二 │甲基安非他命乙包（淨重三點零三公克）          │
└──┴───────────────────────┘
附表二：
┌──┬───────────────────────┐
│編號│扣案物名稱及數量                              │
├──┼───────────────────────┤
│ 一 │鏟管三支                                      │
├──┼───────────────────────┤
│ 二 │安非他命吸食器乙組                            │
└──┴───────────────────────┘
